臺灣臺北地方法院刑事判決　　　　　　　　　　　　九十三年度訴字第一一二二號
　　公　訴　人　臺灣臺北地方法院檢察署檢察官
　　被　　　告　甲○○
右列被告因違反毒品危害防制條例案件，經檢察官提起公訴（九十三年度毒偵字第一
五三五號）及移送併案審理（九十三年度毒偵字第一八二七號），嗣於本院準備程序
進行中，被告就被訴事實為有罪之陳述，經本院合議庭認為適當後，裁定由受命法官
獨任進行簡式審判程序，判決如左：
    主      文
甲○○連續施用第一級毒品，累犯，處有期徒刑拾月，扣案之第一級毒品海洛因貳袋
（淨重各為零點零柒公克、零點零參公克）均沒收銷燬。
    事      實
一、甲○○前因肅清煙毒條例案件，經臺灣高等法院於民國八十六年十二月二十六日
    以八十六年度上訴字第五九八六號判處有期徒刑三年二月確定，於八十七年三月
    三日入監執行，嗣於八十八年六月二十一日縮刑假釋出監，刑期至九十年四月十
    日屆滿未經撤銷假釋，而以已執行論；另於九十一年間，因施用第一級毒品，經
    本院以九十二年度毒聲字第六七○號裁定送觀察、勒戒，因無繼續施用之傾向，
    經臺灣臺北地方法院檢察署檢察官於九十二年八月二十六日以九十二年度毒偵字
    第五一八號為不起訴處分確定。詎甲○○猶不知悔改，復基於施用第一級毒品海
    洛因之概括犯意，自九十三年四月間某日起至同年八月底止，在其臺北市○○區
    ○○路六○○號三樓住處及其他不詳處所，以每一至二日注射施打一次之頻率，
    連續施用第一級毒品海洛因多次，嗣於九十三年六月十一日上午十一時許，甲○
    ○前往臺北市○○區○○路向綽號「眼鏡」之不詳姓名成年男子購得第一級毒品
    海洛因一袋（空包裝重○‧一六公克，淨重○‧○七公克），欲攜回施用時，旋
    於同日上午十一時二十分許在其前揭住處樓下為警查獲，並扣得上開海洛因一袋
    （淨重○‧○七公克）；復於同年七月十六日下午三時許，在臺北市○○區○○
    街八十巷七十二號一樓前為警查獲，並扣得海洛因一袋（淨重○‧○三公克）。
二、案經臺北市政府警察局萬華分局分別報請臺北地方法院檢察署檢察官偵查起訴及
    移送併案審理，嗣於本院準備程序進行中，被告就被訴事實為有罪之陳述，本院
    改依簡式審判程序審理。
    理      由
一、右揭事實，業據被告甲○○於本院準備程序中自白不諱（見本院九十三年九月二
    十三日、同年十一月一日準備程序筆錄），且其於九十三年六月十一日十三時許
    、同年七月十六日十七時許為警分別查獲後所採集之尿液，其檢驗結果均呈現嗎
    啡類陽性反應，有臺灣尖端先進生技醫藥股份有限公司九十三年六月二十一日、
    同年七月三十日濫用藥物檢驗報告各一紙在卷可稽（見九十三年度核退字第三五
    五一號卷第十六頁、九十三年度毒偵字第一八二七號卷第二頁），並有自被告身
    上查獲之白粉二袋扣案可憑，該二袋白粉經送驗結果，均含有第一級毒品海洛因
    成分（淨重各為○‧○七公克、○‧○三公克），亦有法務部調查局九十三年七
    月十五日調科壹字第○二○○○六四八五號、同年八月三日調科壹字第○二○○
    ○六五五九號鑑定通知書各一紙可證（見前揭核退字第三五五一號卷第十四頁、
    九十三年度核退字第四四六七號卷第十五頁），足證被告前揭出於任意性之自白
    與事實相符。查被告於九十一年間，曾因施用第一級毒品，經本院以九十二年度
    毒聲字第六七○號裁定送觀察勒戒，嗣因無繼續施用之傾向，經臺灣臺北地方法
    院檢察署檢察官於九十二年八月二十六日以九十二年度毒偵字第五一八號為不起
    訴處分確定等情，有該不起訴處分書（見九十三年度毒偵字第一五三五號卷第三
    三頁）、臺灣高等法院被告全國前案紀錄表（見本院卷）在卷可考，足認被告確
    曾因施用毒品案件，經觀察勒戒而經檢察官為不起訴處分後，五年內再犯本件施
    用毒品罪。本件事證明確，被告連續施用第一級毒品海洛因之犯行堪以認定。
二、按海洛因具有成癮性、濫用性，對社會危害甚大，係屬毒品危害防制條例第二條
    第二項第一款所規定之第一級毒品，被告前因施用毒品案件，經送觀察勒戒並由
    檢察官為不起訴處分後，於五年內再犯本件毒品危害防制條例第十條之罪，依同
    條例第二十三條第二項之規定，應依該條例第十條之規定論處。核被告所為，係
    犯毒品危害防制條例第十條第一項之施用第一級毒品罪，其施用前後持有第一級
    毒品海洛因之低度行為，均為施用之高度行為所吸收，不另論罪。被告先後多次
    施用第一級毒品海洛因之犯行，時間緊接，方法相同，觸犯構成要件相同之罪名
    ，顯係基於概括犯意為之，應依刑法第五十六條連續犯之規定論以一罪，並依法
    加重其刑。公訴人雖僅就被告於九十三年六月十日下午十二時許在其萬大路住處
    施用海洛因毒品之單次犯行提起公訴，惟被告確有自九十三年四月間某日起至八
    月底止之連續施用毒品犯行，且經檢察官請求併案審理，依刑事訴訟法第二百六
    十七條之規定，其就連續犯之一部犯罪事實起訴者，效力及於全部連續犯行，本
    院自應併予裁判。查被告前因肅清煙毒條例案件，經臺灣高等法院於八十六年十
    二月二十六日以八十六年度上訴字第五九八六號判處有期徒刑三年二月確定，於
    八十七年三月三日入監執行，嗣於八十八年六月二十一日縮刑假釋出監，刑期至
    九十年四月十日屆滿，以已執行論等情，有臺灣高等法院被告全國前案紀錄表在
    卷可按，其受前開有期徒刑之執行完畢後，五年內再犯本件有期徒刑以上之罪，
    為累犯，應依法加重其刑，並遞加之。爰審酌被告曾有煙毒前科，前經觀察勒戒
    程序，仍不知悔改，復繼續沾染毒品惡習，其施用毒品行為對於自身及社會所造
    成之危害程度非輕，及犯罪之動機、目的、手段、施用毒品之時間，暨其犯後坦
    承犯行等一切情狀，量處如主文所示之刑。扣案之第一級毒品海洛因二袋（淨重
    各為○‧○七公克、○‧○三公克），不問屬於犯人與否，均應依毒品危害防制
    條例第十八條第一項前段之規定宣告沒收銷燬。
三、依刑事訴訟法第二百七十三條之一第一項、第二百九十九條第一項前段，毒品危
    害防制條例第十條第一項、第十八條第一項前段，刑法第十一條前段、第五十六
    條、第四十七條，判決如主文。
本案經檢察官楊仲萍到庭執行職務
中　　　華　　　民　　　國　　九十三　　年　　 十一 　　月　　　八　　　日
                                      臺灣臺北地方法院刑事第十一庭
                                                法  官  林庚棟
右正本證明與原本無異。
如不服本判決，應於判決送達後十日內，向本院提出上訴狀。
                                                書記官  殷玉芬
中　　　華　　　民　　　國　　九十三　　年　　十一　　  月　　　八　　　日
附錄本案論罪科刑法條全文
毒品危害防制條例第十條：
施用第一級毒品者，處六月以上五年以下有期徒刑。
施用第二級毒品者，處三年以下有期徒刑。
